臺灣臺北地方法院刑事判決　　　　　　 100年度易緝字第29號
公　訴　人　臺灣臺北地方法院檢察署檢察官
被　　　告　劉康一
上列被告因竊盜案件，經檢察官提起公訴（99年度偵字第 11042
號），本院判決如下：
    主  文
劉康一共同攜帶兇器竊盜，累犯，處有期徒刑柒月。又共同攜帶
兇器竊盜，累犯，處有期徒刑柒月。應執行有期徒刑壹年。
    事  實
一、劉康一於民國九十四年間，因施用第二級毒品案件，經臺灣
    桃園地方法院以九十四年度壢簡字第二二三二號判決判處有
    期徒刑六月，經臺灣桃園地方法院以九十五年度簡上字第一
    ○三號判決上訴駁回確定；再於九十五年間，因施用第二級
    毒品案件，經臺灣桃園地方法院以九十五年度壢簡字第一五
    七一號判決判處有期徒刑六月確定；又於九十五年間，因恐
    嚇案件，經臺灣臺南地方法院以九十五年度易字第一二五九
    號判決判處有期徒刑四月確定；末於九十五年間，因竊盜案
    件，經臺灣桃園地方法院以九十六年度壢簡字第四四六號判
    決判處有期徒刑三月確定；上開四案件，經臺灣桃園地方法
    院以九十六年度聲減字第六二四號裁定減刑並定應執行有期
    徒刑六月確定，於九十七年二月九日縮刑期滿執行完畢。猶
    不知警惕，劉康一與真實姓名年籍不詳綽號為「大罐」之成
    年人（下稱「大罐」）為朋友，竟意圖為自己不法之所有，
    並基於竊盜之犯意聯絡，分別於：(一)九十九年三月一日凌晨
    三時許，由「大罐」駕駛劉康一之父親所有車牌號碼L 六－
    七○七八號自用小客車搭載劉康一，並由「大罐」攜帶其所
    有客觀上足以對人之生命、身體、安全構成威脅，且具有危
    險性之剪斷電線器具一支，前往臺北市○○區○○路四段一
    五九巷巷底，由「大罐」負責持上開兇器剪斷該地臺北市○
    ○路燈管理處所有之電纜線，再由劉康一及「大罐」二人徒
    手竊取剪斷之電纜線共計四百五十公尺，得手後隨即逃逸，
    嗣後由「大罐」變賣上開電纜線得款新臺幣（下同）二千元
    ，並由二人朋分上開款項。(二)九十九年三月二日凌晨三時許
    ，由「大罐」駕駛上開小客車搭載劉康一，並由「大罐」攜
    帶其所有客觀上足以對人之生命、身體、安全構成威脅，且
    具有危險性之剪斷電線器具一支，前往臺北市○○區○○路
    四段一五九巷巷底，由「大罐」負責持上開兇器剪斷該地臺
    北市○○路燈管理處所有之電纜線，再由劉康一及「大罐」
    徒手竊取剪斷之電纜線四百公尺而得手，然於將所竊取之電
    纜線置放在車上時，遭居住附近之鄭明芳發覺上前查看，劉
    康一及「大罐」旋即將得手之電纜線棄置駕車逃逸，經警調
    閱公路監視系統比對後循線查獲劉康一，始悉上情。
二、案經臺北市政府警察局文山第一分局報請臺灣臺北地方法院
    檢察署檢察官偵查起訴。
    理  由
一、按傳聞法則之重要理論依據，在於傳聞證據未經當事人之反
    對詰問予以核實，乃予排斥，惟若當事人已放棄對原供述人
    之反對詰問權，於法院審判時表明同意該等傳聞證據可作為
    證據，基於證據資料愈豐富，愈有助於真實發現之理念，並
    貫徹刑事訴訟法修法加重當事人進行主義之精神，確認當事
    人對於證據能力有處分權之制度，傳聞證據經當事人同意做
    為證據，法院認為適當者，亦得為證據。另當事人於調查證
    據時，對於傳聞證據表示「沒有意見」，而未於言詞辯論終
    結前聲明異議，應視為已有將該等傳聞證據採為證據之同意
    ，此刑事訴訟法第一百五十九條之五定有明文。本案被告劉
    康一於本院審理程序中已表示對卷內人證、書證、物證之證
    據能力均無意見，本院審理時，被告對被告以外之人於審判
    外之陳述之證據能力並未表示意見，迄本院言詞辯論終結前
    ，被告亦未爭執本案證據之證據能力，依刑事訴訟法第一百
    五十九條之五第二項之規定，應視為被告已同意本案相關之
    傳聞證據均可做為證據，本院斟酌本案卷內之證據並非非法
    取得，亦無證明力明顯過低之情形，且經本院於審判期日依
    法進行證據之調查、辯論，被告於訴訟上之程序權，已受保
    障，前揭各該證據，均得採為證據。
二、上揭犯罪事實，業據被告於本院審理時坦承不諱（見本院卷
    第二頁背面），核與證人即告訴人林作明、目擊證人鄭明芳
    於警詢中證述情節相符（見臺灣臺北地方法院檢察署九十九
    年度偵字第一一○四二號卷第三頁至第六頁），復有車籍查
    詢基本資料詳細畫面、現場照片及公路監視系統翻拍畫面等
    件附卷可按（見上開偵卷第八頁至第九頁、第一一頁、第一
    七頁至第一九頁），是被告上揭任意性自白與事實相符，堪
    以採信。本件事證明確，被告上揭犯行，洵堪認定，應予依
    法論科。
三、論罪科刑
  (一)查被告於行為後，刑法第三百二十一條第一項業於一百年一
    月二十六日修正公布，於一百年一月二十八日生效施行。按
    行為後法律有變更者，適用行為時之法律，但行為後之法律
    有利於行為人者，適用最有利於行為人之法律，刑法第二條
    第一項定有明文。修正前之刑法第三百二十一條第一項原規
    定：「犯竊盜罪而有左列情形之一者，處六月以上、五年以
    下有期徒刑：一、於夜間侵入住宅或有人居住之建築物、船
    艦或隱匿其內而犯之者。...六、在車站或埠頭而犯之者。
    」；而修正後刑法第三百二十一條第一項則規定：「犯竊盜
    罪而有下列情形之一者，處六月以上、五年以下有期徒刑，
    得併科新臺幣十萬元以下罰金：一、侵入住宅或有人居住之
    建築物、船艦或隱匿其內而犯之者。...六、在車站、埠頭
    、航空站或其他供水、陸、空公眾運輸之舟、車、航空機內
    而犯之者。」，比較修正前後之規定，修正後該條項於第一
    款刪除「於夜間」之文字，於第六款增加「在航空站或其他
    供水、陸、空公眾運輸之舟、車、航空機內」之文字，擴大
    加重竊盜罪之適用範圍，使部分修正前原應適用普通竊盜罪
    論罪科刑之情形，於修正後改論以加重竊盜罪論罪科刑（但
    第三款並無修正），並增加得併科罰金十萬元之規定，比較
    修正前後之規定，以修正前之規定對被告較有利，是應依刑
    法第二條第一項前段規定，適用行為時之法律即修正前刑法
    第三百二十一條第一項，合先敘明。
  (二)按刑法第三百二十一條第一項第三款所謂「兇器」，其種類
    並無限制，凡客觀上足對人之生命、身體、安全構成威脅，
    具有危險性之兇器均屬之，且祇須行竊時攜帶此種具有危險
    性之兇器為已足，並不以攜帶之初有行兇之意圖為必要（最
    高法院七十九年臺上字第五二五三號判例意旨可資參照）。
    經查，本件被告與共犯「大罐」所竊取之電纜線，顯難以徒
    手抽取，而須以銳利之金屬材質器具剪斷，且觀之卷附電纜
    線照片，電纜線切頭相當平整，顯係金屬材質製造，質地堅
    硬之工具剪斷，此類工具在客觀上顯得持以攻擊人身，足見
    對人之生命、身體、安全構成威脅，具有相當危險性，揆諸
    前揭判例意旨，堪認係上揭條文所稱之「兇器」無訛。核被
    告就犯罪事實(一)、(二)所為，均係犯刑法第三百二十一條第一
    項第三款之攜帶兇器竊盜罪。被告與共犯「大罐」就上揭犯
    行，均有犯意聯絡及行為分擔，均應論以共同正犯。查被告
    有前揭犯罪事實欄一所載之犯罪科刑及執行完畢之紀錄，此
    有臺灣高等法院被告前案紀錄表在卷可按，其前受有期徒刑
    執行完畢，於五年以內故意再犯上開有期徒刑以上之二罪，
    均為累犯，均應依刑法第四十七條第一項之規定，加重其刑
    。爰審酌被告正值青壯，未思正當工作謀生，反竊取被害人
    之電纜線變賣花用，造成被害人之損害，兼衡被告未與被害
    人和解，及犯後均坦承犯行等情狀，各量處如主文所示之刑
    ，並定其應執行之刑，以示懲儆。
據上論斷，應依刑事訴訟法第二百九十九條第一項前段，刑法第
二條第一項前段、第二十八條、第四十七條第一項、第五十一條
第五款，修正前刑法第三百二十一條第一項第三款，刑法施行法
第一條之ㄧ第一項、第二項前段，判決如主文。
本案經檢察官文家倩到庭執行職務。
中    華    民    國   100    年    3     月    29    日
                  刑事第十八庭  法  官  林玉蕙
上正本證明與原本無異。
如不服本判決應於收受送達後10日內向本院提出上訴書狀，並應
敘述具體理由；其未敘述上訴理由者，應於上訴期間屆滿後20日
內向本院補提理由書（均須按他造當事人之人數附繕本）「切勿
逕送上級法院」。告訴人或被害人如對於本判決不服者，應具備
理由請求檢察官上訴，其上訴期間之計算係以檢察官收受判決正
本之日期為準。
                                書記官  陳怡君
中    華    民    國   100    年    3     月    29    日
附錄本案論罪科刑法條
修正前中華民國刑法第321條
（加重竊盜罪）
犯竊盜罪而有左列情形之一者，處6 月以上、5 年以下有期徒刑
：
一  於夜間侵入住宅或有人居住之建築物、船艦或隱匿其內而犯
    之者。
二  毀越門扇、牆垣或其他安全設備而犯之者。
三  攜帶兇器而犯之者。
四  結夥三人以上而犯之者。
五  乘火災、水災或其他災害之際而犯之者。
六  在車站或埠頭而犯之者。
前項之未遂犯罰之。